【裁判字號】    94,訴,1976
【裁判日期】    950427
【裁判案由】    違反槍砲彈藥刀械管制條例
【裁判全文】
臺灣桃園地方法院刑事判決              94年度訴字第1976號
公  訴  人  臺灣桃園地方法院檢察署檢察官
被      告  丙○○
指定辯護人  本院公設辯護人乙○○
            本院公設辯護人甲○○
上列被告因違反槍砲彈藥刀械管制條例案件，經檢察官提起公訴
（94年度偵字第8885號），本院判決如下：
    主  文
丙○○未經許可，製造槍砲之主要組成零件未遂，累犯，處有期
徒刑壹年柒月，併科罰金新臺幣參萬元，罰金如易服勞役，以新
臺幣玖佰元即銀元參佰元折算壹日。扣案之土造金屬槍管半成品
貳支沒收。
    事  實
一、丙○○前於民國86年間因違反肅清煙毒條例案件，經本院以
    86年度訴字第1258號判決判處有期徒刑3 年4 月後，由臺灣
    高等法院以87年上訴字第1601號駁回上訴確定，復與其先前
    所犯違反麻醉藥品管理條例案件之殘刑3 年8 月22日接續執
    行，甫於91年7 月2 日縮短刑期假釋出監，刑期至93年12月
    18日屆滿，其假釋未經撤銷，以已執行完畢論。詎仍不知警
    惕，明知槍管為槍砲彈藥刀械管制條例所列之槍枝主要組成
    零件，非經中央主管機關許可不得製造，竟仍於94年4 月初
    某日，先至桃園縣中壢簡易庭旁之「東正材料行」，購入可
    供製造槍砲主要組成零件槍管之金屬圓形棒2 支後，基於製
    造槍砲主要組成零件槍管之犯意，未經許可，在其桃園縣中
    壢市○○○街56號之住處內，利用其父黃永廳所有之鑽孔機
    2 臺、砂輪機2 臺等工具，欲以鑽孔機貫通、砂輪機切斷刨
    磨上開金屬圓形棒外型之方式，接續製造槍枝之主要組成零
    件槍管2 支，惟尚未達得組裝於同型槍枝上之程度，而屬未
    遂。嗣於94年5 月11日上午9 時40分許，為警在其同上址之
    住處3 樓查獲，並扣得丙○○所有之土造金屬槍管半成品2
    支及其父黃永廳所有之鑽孔機2 臺、砂輪機2 臺等工具。
二、案經桃園縣政府警察局中壢分局報告臺灣桃園地方法院檢察
    署檢察官偵查起訴。
    理  由
一、被告丙○○對上開犯罪事實，迭於警詢、檢察官訊問及本院
    審理時坦承不諱（見偵查卷第7 、32、45頁；本院卷第85、
    96頁），復有桃園縣政府警察局中壢分局搜索、扣押筆錄、
    扣押物品目錄表各1 份及查獲現場照片24張在卷可憑（見偵
    查卷第13至15、17、18、24至29頁），暨查獲之土造金屬槍
    管半成品2 支、鑽孔機2 臺、砂輪機2 臺扣案可佐。而上開
    被告製造之物品經送請鑑定結果，確係土造金屬槍管半成品
    之事實，有內政部警政署刑事警察局94年6 月13日刑鑑字第
    0940080588號函1 紙在卷可稽（見偵查卷第36至41頁），且
    該土造金屬槍管半成品一旦製造完成時，即可供適用之槍枝
    組裝使用，而應屬公告之槍砲彈藥主要組成零件等情，亦有
    內政部警政署刑事警察局95年2 月8 日刑鑑字第0940187952
    號函及內政部95年3 月7 日內授警字第0950870304號函各1
    紙附卷可憑（見本院卷第60、62頁），足認被告之自白與事
    實相符。本案事證明確，應依法論科。
二、核被告所為，係犯槍砲彈藥刀械管制條例第13條第5 項、第
    1 項未經許可製造槍砲主要組成零件未遂罪。被告有如犯罪
    事實欄所載之前案紀錄，有臺灣高等法院被告前案紀錄表1
    份在卷可考，其前受有期徒刑之執行完畢，5 年內再犯本件
    有期徒刑以上之罪，為累犯，應依法加重其刑。又被告已著
    手製造土造金屬槍管，惟尚未達成品之程度，為未遂犯，應
    依刑法第26條前段之規定減輕其刑，並依法先加後減之。爰
    審酌被告未經許可製造槍枝主要組成零件槍管，造成他人人
    身安全及社會治安之潛在危險，惟製造之程度尚在初期，且
    事後坦承犯行，犯後態度良好，暨其犯罪之動機、目的、手
    段、智識程度等一切情狀，並參酌檢察官請求從輕量刑之意
    見（見本院卷第85頁），量處如主文所示之刑，並就罰金刑
    部分諭知易服勞役之折算標準。扣案之土造金屬槍管半成品
    2 支，雖未達可組裝於同型槍枝上之程度，依其現狀，尚非
    屬槍砲彈藥刀械管制條例所列之槍枝主要組成零件，惟上開
    物品為被告所有，且係供製造槍枝主要組成零件所用之物，
    業據被告於本院審理時供陳明確，爰依刑法第38條第1 項第
    2 款規定諭知沒收。至同時扣案之鑽孔機2 臺、砂輪機2 臺
    ，雖亦為被告製造槍管所用之物，然此部分物品係其父黃永
    廳所有，另據被告陳稱明確（見本院卷第95、97頁），其餘
    扣案物品（詳見扣押物品清單，偵查卷第23頁），則無證據
    證明與被告本案犯行有何關連，且均非違禁物，故不併予宣
    告沒收，附此敘明。
據上論斷，應依刑事訴訟法第299 條第1 項前段，槍砲彈藥刀械
管制條例第13條第5 項、第1 項，刑法第11條前段、第47條、第
26條前段、第42條第2 項、第38條第1 項第2 款，罰金罰鍰提高
標準條例第2 條，現行法規所定貨幣單位折算新臺幣條例第2 條
，判決如主文。
本案經檢察官古慧珍到庭執行職務。
中    華    民    國    95    年    4     月    27    日
                      刑事第十庭審判長法  官  江德民
                                      法  官  柯姿佐
                                      法  官  許炎灶
以上正本證明與原本無異。
如不服本判決，應於判決送達後10日內向本院提出上訴狀（應附
繕本），上訴於臺灣高等法院。
                                      書記官  文巧雲
中    華    民    國    95    年    4     月    27    日
附錄本案論罪科刑所引法條：槍砲彈藥刀械管制條例第13條。
未經許可，製造、販賣或運輸槍砲、彈藥之主要組成零件者，處
 3 年以上10年以下有期徒刑，併科新台幣700 萬元以下罰金。
未經許可，轉讓、出租或出借前項零件者，處 1 年以上 7 年以
下有期徒刑，併科新台幣 500 萬元以下罰金。
意圖供自己或他人犯罪之用，而犯前二項之罪者，處 5 年以上有
期徒刑，併科新台幣 1 千萬元以下罰金。
未經許可，持有、寄藏或意圖販賣而陳列第 1 項所列零件者，第
6 月以上5 年以下有期徒刑，併科新台幣300 萬元以下罰金。第
1 項至第3 項之未遂犯罰之。


司法院資訊處製作；財團法人民間司法改革基金會備份。
